---
title: "ECC Protocolo para fundir bases de datos nuevas"
author: "Laura Fernanda Merchán Rincón"
date: "26 de diciembre de 2016"
output:
  pdf_document:
    toc: yes
    toc_depth: 5
  html_document:
    toc: yes
---

```{r setup, include=FALSE}
knitr::opts_chunk$set(echo = TRUE)
```

## Paso a paso
###1. correr la función diccionarioInconsistencias.R
```{r tidy=TRUE,eval=FALSE}
diccionarioInconsistencias<-function(nacional,paraFundir, nombreCiudad){
  #Carga paquetes necesarios
  library(sjmisc)
  library(tidyr)
  library(xlsx)
  
  #lee base nacional y construye su diccionario
  nacional<-read_spss(nacional,enc = "UTF-8",attach.var.labels=TRUE)
  nombresNacional<-names(nacional)
  labelsNacional<-get_label(nacional)
  diccionarioNacional<-as.data.frame(cbind(nombresNacional,labelsNacional))
  
  #lee base para fundir  y construye su diccionario
  paraFundir<-read_spss(paraFundir,enc = "UTF-8",attach.var.labels=TRUE)
  nombresParaFundir<-names(paraFundir)
  labelsParaFundir<-get_label(paraFundir)
  diccionarioParaFundir<-as.data.frame(cbind(nombresParaFundir,labelsParaFundir))
  
  #Identifica inconsistencias en los nombres de variables de las dos bases
  eliminar<-setdiff(names(paraFundir),names(nacional))
  crear<-setdiff(names(nacional),names(paraFundir))
  inconsistencias<-as.data.frame(cbind(eliminar,crear))
  inconsistencias<-gather(inconsistencias,"acciones","variable",1:2)
  inconsistencias<-unique(inconsistencias)
  ##diccionario completo
  ##Guardar en excel
  wb <- createWorkbook()
  nameSheet <- paste ("diccionario", nombreCiudad)
  hoja     <- createSheet(wb, sheetName = nameSheet)
  addDataFrame(diccionarioParaFundir, sheet = hoja,
               startRow = 1, startColumn = 1,
               row.names = FALSE, col.names = TRUE)
  
  nameSheet <- "diccionarioNacional"
  hoja     <- createSheet(wb, sheetName = nameSheet)
  addDataFrame(diccionarioNacional, sheet = hoja,
               startRow = 1, startColumn = 1,
               row.names = FALSE, col.names = TRUE)
  
  nameSheet <- "inconsistencias"
  hoja     <- createSheet(wb, sheetName = nameSheet)
  addDataFrame(inconsistencias, sheet = hoja,
               startRow = 1, startColumn = 1,
               row.names = FALSE, col.names = TRUE)
  
  file<- paste ("diccionario", nombreCiudad,".xlsx",sep="")
  saveWorkbook(wb, file = file)
}

```
*Ejemplo* 
```{r tidy=TRUE, eval=FALSE}
 diccionarioInconsistencias(nacional="./2016-09-23ECC_nacional_2008_2016.sav",paraFundir ="2016.08.12BASE_TOTAL_BOGOTA_2016.sav", nombreCiudad="Bogotá 2016")
```
 
###2. revisar el archivo generado por la función anterior y verificar que las variables a eliminar realmente se deben eliminar  
###3. correr la función fundirECC.R
```{r tidy=TRUE,eval=FALSE}
fundirECC<-function(nacional,paraFundir,inconsistencias, ciudad){
  #Carga de paquetes necesarios 
  library(sjmisc)
  library(xlsx)
  library(dplyr)
  
  #Lee los archivos necesarios  
  if(grep(".Rda",nacional)==1){
    x<-(load(nacional))
    nacional<-get(x)
    rm(x)
    } else if(grep(".csv",nacional)==1){
    nacional<-read.csv2(nacional)
    } else if (grep(".sav",nacional)==1){
    nacional<-to_label(read_spss(nacional,enc="UTF-8",attach.var.labels=TRUE))
    } else{print("La base de datos está en un formato no permitido")}

  paraFundir<-read_spss(paraFundir,enc = "UTF-8",attach.var.labels=TRUE)
  inconsistencias<-read.xlsx(inconsistencias,3)
  
  #Eliminar módulo adicional, identificación y preguntas otro, cuál identificadas en el documento de inconsistencias
  eliminar<-select(filter(inconsistencias,acciones=="eliminar"),variable)
  eliminar<-as.character(eliminar[,1])
  diferencia<-setdiff(eliminar,names(paraFundir))
  
  for (i in seq(diferencia)){
    variable<-which(eliminar==diferencia[i])
    #variable<-as.symbol(quitar[i])
    eliminar<-eliminar[-variable]
  }
  
  for (i in seq(eliminar)){
    variable<-which(names(paraFundir)==eliminar[i])
    #variable<-as.symbol(quitar[i])
    paraFundir<-paraFundir[,-variable]
  }
  
  variablesParaFundirNoNacional<-sort(setdiff(names(paraFundir),names(nacional)))
  variablesParaCrear<-sort(setdiff(names(nacional),names(paraFundir)))
  
  #Crear las variables que siempre se crean (sociodemográficas recodificadas)
  
  paraFundir$Joven_Adulto<-as.numeric(cut(paraFundir$Annos,breaks=c(-Inf, 25,Inf)))
  paraFundir$Joven_Adulto<-set_labels(paraFundir$Joven_Adulto,c("Jovenes (14-25)", "Adultos (26 o más)"))  
  
  paraFundir$Edad_cat<-as.numeric(cut(paraFundir$Annos,breaks=c(-Inf, 17,25,35,45,55,Inf)))
  paraFundir$Edad_cat<-set_labels(paraFundir$Edad_cat,c("Menor a 18", "18-25","26-35","36-45","46-55","Mayor a 55"))  
  
  paraFundir$Estra_cat<-as.numeric(cut(paraFundir$Estra,breaks=c(-Inf, 2,4,Inf)))
  paraFundir$Estra_cat<-set_labels(paraFundir$Estra_cat,c("Bajo", "Medio", "Alto")) 
  if("Manzana" %in% names(paraFundir)){
  paraFundir$Manzana<-as.character(paraFundir$Manzana)                              
  }
  
#Labels completos a las numéricas en paraFundir (Mientras se modifica el diccionario)
attributes(paraFundir$satf_vida)<-NULL
attr(paraFundir$satf_vida,"label")<-"Qué tan satisfecho se siente usted con su vida considerada en conjunto"
etiquetas<-c(1,2,3,4,5,6,7,8,9,10)
names(etiquetas)<-c("Muy insatisfecho","2","3","4","5","6","7","8","9","Muy satisfecho")
attr(paraFundir$satf_vida,"labels")<-etiquetas

attributes(paraFundir$P_seg_cal)<-NULL
attr(paraFundir$P_seg_cal,"label")<-"¿De 1 a 5, qué calificación le da a esta ciudad en seguridad?"
etiquetas<-c(1,2,3,4,5)
names(etiquetas)<-c("Muy insegura","2","3","4","Muy segura")
attr(paraFundir$P_seg_cal,"labels")<-etiquetas

attributes(paraFundir$Imp_apub)<-NULL
attr(paraFundir$Imp_apub,"label")<-"Qué tan importantes son los asuntos públicos en su vida"
etiquetas<-c(1,2,3,4,5,6,7,8,9,10)
names(etiquetas)<-c("Poco importantes","2","3","4","5","6","7","8","9","Muy importantes")
attr(paraFundir$Imp_apub,"labels")<-etiquetas

##Crea la variable de ciudad
    cuantasCiudades<-length(attr(nacional$medicion,"labels"))
    paraFundir$medicion<-cuantasCiudades+1
    etiquetas<-cuantasCiudades+1
    names(etiquetas)<-ciudad
    attr(paraFundir$medicion,"labels")<-etiquetas

    #Modifica la variables Ciudad en la base consolidada para incluir la ciudad nueva
    ciudadesViejas<-names(attr(nacional$medicion,"labels"))
    attr(nacional$medicion,"labels")<-c(attr(nacional$medicion,"labels"),cuantasCiudades+1)
    names(attr(nacional$medicion,"labels")) = c(ciudadesViejas,ciudad)

  #Imprime las bases en el global Environment
  assign('paraFundir',paraFundir,envir=.GlobalEnv)
  assign('nacional', nacional,envir=.GlobalEnv)
}
```
*Ejemplo* 
```{r tidy=TRUE,eval=FALSE }
fundirECC(nacional="./2016-09-23ECC_nacional_2008_2016.sav",paraFundir="2016.08.12 BASE_TOTAL_BOGOTA_2016.sav", inconsistencias="diccionarioBogotá 20161.xlsx", ciudad="Bogotá 2016")
```
###4. verificar con las bases que se imprimen en el ambiente global de acuerdo a la siguiente estructura
```{r tidy=TRUE, eval=FALSE}
#Inconsistencias en los nombres de las variables
#Renombrar variables. Incluir una línea con esta estructura por variable a renombrar.
diferenciasNombres<-setdiff(names(nacional),names(paraFundir))
diferenciasNombres1<-setdiff(names(paraFundir),names(nacional))

names(paraFundir)[names(paraFundir)=="nombreViejo"]<-"nombreNuevo"
#Borrar variables
paraFundir<-select(paraFundir, "nombres variables a cambiar separados por comas")
#Crear Variables
paraFundir$NOMBREVARIABLE<-NA
diferenciasNombres<-setdiff(names(nacional),names(paraFundir))
diferenciasNombres1<-setdiff(names(paraFundir),names(nacional))

# Modificaciones a variable de movilidad
diferenciasMov<-setdiff(names(attr(paraFundir$Mov,"labels")),names(attr(nacional$Mov,"labels")))
diferenciasMov
table(paraFundir$Mov) 

#Incluir una línea con esta estructura por código a modificar.
#Comentar las razones de las modificaciones
paraFundir$Mov[paraFundir$Mov== codigoViejo]<-codigoNuevo
#Verificar que la tabla se modificó adecuadamente  
table(paraFundir$Mov)

#Recodificación labels Mov
paraFundir$Mov<-set_labels(paraFundir$Mov,c("A pie", "Bus,buseta,colectivo","Taxi","Motocicleta","Bicicleta","Sistema de transporte masivo","Moto-taxi","Automóvil particular","Otros"))  
diferenciasMov<-setdiff(names(attr(paraFundir$Mov,"labels")),names(attr(nacional$Mov,"labels")))

#Ordenar de acuerdo a nacional
paraFundir<- paraFundir[names(nacional)]

#UNIR
unida<-rbind(nacional,paraFundir)

#Guardar Archivo
fecha<-Sys.Date()
ciudad<-names(attr(paraFundir$Ciudad,"labels"))
file<-paste("./",fecha,"ECC_nacional_desde_2008.Rda",sep="")
fileCiudad<-paste("./",ciudad,".Rda",sep="")
save(unida,file= file)
save(paraFundir,file=fileCiudad)

#Exportar SPSS
file<-paste("./",fecha,"ECC_nacional_desde_2008.sav",sep="")
write_spss(unida,file , enc.to.utf8 = TRUE)
fileCiudad<-paste("./",fecha,ciudad,".sav",sep="")
write_spss(paraFundir,fileCiudad, enc.to.utf8 = TRUE)

#Exportar .csv
file<-paste("./",fecha,"ECC_nacional_desde_2008.csv",sep="")
unidaL<-to_label(unida)
write.csv2(unidaL,file, fileEncoding = "UTF-8")

fileCiudad<-paste("./",fecha,ciudad,".csv",sep="")
paraFundirL<-to_label(paraFundir)
write.csv2(paraFundirL,fileCiudad, fileEncoding = "UTF-8")

ciudades<-attr(unida$Ciudad,"labels")
write.csv(ciudades,file="./ciudades.csv")

```
###5. guardar el archivo cambiosAdicionalesParaFundir[Ciudad].R